臺灣高雄地方法院民事裁定          100年度司家聲字第395號
聲  請  人  施秉慧律師即被繼承人王正良之遺產管理人
上聲請人聲請核定遺產管理人報酬事件，本院裁定如下：
    主  文
聲請人任被繼承人王正良（男，民國○○○年○月○日生，身分
證統一編號：Ｓㄧ○ㄧ三九八六三○號）之遺產管理人之報酬核
定為新臺幣陸萬元。
程序費用新臺幣壹仟元由被繼承人王正良之遺產負擔。
    理  由
一、本件聲請意旨略以：聲請人前經本院99年度司財管字第165
    號民事裁定選任為被繼承人王正良之遺產管理人，業已清查
    被繼承人之遺產並接管，另依本院100 年度司家催字第78號
    民事裁定對被繼承人之債權人及受遺贈人為公示催告，並於
    民國100 年3 月11日刊登於中華日報。而被繼承人遺產尚遺
    有6 筆土地及1 輛小客車，其又無親屬會議可資酌定本件報
    酬數額，且被繼承人名下不動產業經債權人皓中資產管理有
    限公司強制執行在案，為便於執行程序中聲明參與分配，爰
    依民法第1183條規定，及參酌稽徵機關核算律師、仲裁人執
    行業務者收入標準，即律師擔任遺產管理人，每件按標的物
    財產價值百分之九計算收入為標準，且依民事執行處對上開
    不動產鑑定價額為新臺幣（下同）2,438,718 元，請本院裁
    定本件遺產管理報酬為219,485 元（計算式：2,438,718 元
    ×9 ％＝219,485 元）等語。
二、按「遺產管理人，得請求報酬，其數額由親屬會議按其勞力
    及其與被繼承人之關係酌定之。」、「依本法之規定應開親
    屬會議時，由當事人、法定代理人或其他利害關係人召集之
    。」、「親屬會議不能召開或召開有困難時，依法應經親屬
    會議處理之事項，由有召集權人聲請法院處理之。」，民法
    第1183條、第1129條、第1132條第2 項前段分別定有明文。
三、經查：
  (一)本件被繼承人死亡後，其繼承人均已拋棄繼承權，且未經親
    屬會議選定遺產管理人，經本院選任聲請人為被繼承人之遺
    產管理人乙節，有本院99年度司財管字第165 號民事裁定暨
    確定證明書附卷可稽，堪信為真實。準此，聲請人顯難召開
    親屬會議酌定其管理遺產之報酬，是其本於利害關係人之地
    位，聲請本院酌定報酬，洵屬有據。
  (二)聲請人主張之前揭事實，另據其提出被繼承人之遺產清冊、
    、財政部高雄市國稅局財產歸屬資料清單、土地謄本、建物
    謄本、本院100 年度司家催字第78號民事裁定、中華日報刊
    登廣告證明單、本院執行處100 年1 月26日雄院高99司執勇
    字第67934 號函、臺灣臺南地方法院民事執行處100 年7 月
    12日南院龍99司執助實字613 號函為證，堪信為真實。
  (三)本院審酌：被繼承人遺有6 筆土地及1 輛小客車，其中5 筆
    土地經民事執行處鑑定價額為2,438,718 元，有財政部高雄
    市國稅局財產歸屬資料清單、本院執行處100 年1 月26日雄
    院高99司執勇字第67934 號函、臺灣臺南地方法院民事執行
    處100 年7 月12日南院龍99司執助實字613 號函附卷可參，
    其債權人有皓中資產管理有限公司，除此之外，尚無其他債
    權人及受遺贈人為報明債權及為願否受遺贈之聲明；以及聲
    請人業已為編制遺產清冊、聲請對被繼承人之債權人及受遺
    贈人為公示催告等管理遺產行為；且考量聲請人處理上開事
    務及後續所需時間之久暫、耗費人力之程度及各債權人受償
    權利之保障等一切情狀，認聲請人任被繼承人遺產管理人之
    報酬金額核定為60,000元（含已代墊費用），即屬適當，爰
    酌定如主文第1 項所示。至稽徵機關核算執行業務者收入標
    準，僅供法院斟酌，尚非為據以論酬之依據，併此敘明。
四、末按依法應由關係人（包括聲請人、相對人及其他利害關係
    人）負擔費用者，法院裁定命關係人負擔時，應一併確定其
    數額，非訟事件法第24條第1 項所明定。經核本件聲請事件
    ，應徵之程序費用為1,000 元，依非訟事件法第157 條規定
    ，應由遺產負擔，爰併予確定如主文第2 項所示，附此敘明
    。
五、依非訟事件法第157 條、第24條第1 項，裁定如主文。
六、如對本裁定抗告，須於裁定送達後10日之不變期間內，向本
    院提出抗告狀，並繳納抗告費新臺幣1,000 元。
中    華    民    國    100   年    8     月    29    日
                        家事法庭  司法事務官  林于莙